【裁判字號】    91,聲繼,97
【裁判日期】    920117
【裁判案由】    
【裁判全文】
臺灣高雄地方法院民事裁定  九十一年聲繼字第九七號
    聲  請  人  乙○○
    代  理  人  丙○○
右聲請人聲請就被繼承人甲○○之遺產繼承事件，本院裁定如左：
    主      文
聲請駁回。
程序費用由聲請人負擔。
    理      由
一、本件聲請意旨略以：被繼承人甲○○係在台單身榮民，生前住所為高雄縣燕巢鄉
    ○○村○○路一號，已於民國八十九年七月十九日亡故，聲請人為被繼承人之胞
    弟，今向鈞院表示願繼承被繼承人在台遺產，懇請鈞院准予備查等語。
二、按在大陸地區製作之文書，經行政院設立或指定之機構或委託之人民團體驗證者
    ，推定為真正，臺灣地區與大陸地區人民關係條例第七條固有明文規定，而該條
    所指「委託之人民團體」係指財團法人海峽交流基金會而言；惟條文中所謂推定
    為真正，係指形式上之真正而言，至該文書之內容是否足以證明某一待證事實存
    在，其真實性、適法性如何，仍需法院綜合一切事實證據予以判斷，並非該文書
    一經提出，法院即不須就其他應依職權調查之事項予以調查，此觀同條例施行細
    則第八條之規定自明。
三、經查：聲請人主張之前揭事實，固據其提出被繼承人死亡時之戶籍謄本、繼承系
    統表、親屬關係公證書、委託書及信函各一件暨照片一幀為證，且依本院依職權
    向內政部警政署入出境管理局函查被繼承人前往大陸地區探親申請資料，雖亦可
    知聲請人於七十七年一月間前往大陸探親時，填載探視親友為父親、弟弟，有該
    局九十一年十月三十一日境信昌字第○九一○○八四三七五號函一件可稽，惟依
    聲請人提出之前開被繼承人信函，僅足知被繼承人有弟弟周祖友。而本院依職權
    函行政院國軍退除役官兵輔導委員會岡山榮譽國民之家查詢被繼承人親屬及權益
    交代表，發現被繼承人於八十七年五月填載該交代表時，並未填載任何大陸親屬
    ，此有該家九十一年一月二十五日岡榮輔字第○九一○○○四一二八號函所附之
    交代表一件足憑。再參以依聲請人提出之前開公證書所載，被繼承人之親屬分別
    為：(1)被繼承人之父周蘭錢，一八九六年四八日出生，一九八三年十一月十日死
    亡。(2)被繼承人之母余氏，一九○三年七月十日出生，一九五八年十二月十日死
    亡。(3)被繼承人之弟弟周祖友，一九三四年七月十七日出生，一九九七年六月十
    日死亡。(4)被繼承人之妹妹周寶春，一九四四年七月七日出生，一九九九年四月
    十四日死亡。(5)被繼承人之弟弟乙○○，一九三八年一月三十一日出生。是被繼
    承人於八十七年五月填載該交代表時，其弟周祖友業已死亡，而被繼承人既曾返
    回大陸探視親友，苟尚有弟乙○○、妹周寶春，自不可能未於前開親屬及權益交
    代表填載之理，是聲請人提出之親屬關係公證書真實性顯有可疑。
四、至聲請人所提出之照片，縱可證明被繼承人返回大陸時有與聲請人合照，然尚難
    僅憑該合照遽認聲請人與被繼承人係兄弟關係。綜上，聲請人據以證明其與被繼
    承人親屬關係之公證書真正與否既有可疑，聲請人復未提出其他證據證明，本件
    聲請自無理由，應予駁回。
五、依非訟事件法第八條第一項，裁定如主文。
中      華      民      國    九十二    年      一      月     十七     日
                                    臺灣高雄地方法院家事法庭
~B法      官  李麗珠
右為正本係照原本作成
如對本裁定抗告須於裁定送達後十日內向本院提出抗告狀
中      華      民      國    九十二    年      一      月     十七     日
~B法院書記官  梁  竫


司法院資訊處製作；財團法人民間司法改革基金會備份。
